Inventaris van het archief van het Ministerie van Justitie: Directoraat-Generaal van Politie, (1937) 1940-1946 (1948)
Nationaal Archief, Den Haag
- COMMISSARIS VAN RIJKSPOLITIE, BELAST MET DE AFDOENING DER ZAKEN VAN HET DGPOL. TE NIJMEGEN, 19 SEPTEMBER 1944 - APRIL 1946, 6
  - Stukken betreffende het aangaan en beëindigen van arbeids-overeenkomsten, 1945; 658-661; 4 pakken
    - PII 150-350, 659
    - PII 351-597, 660
    - PII 600-871, 661
  - Stukken betreffende aanstelling, overplaatsing, herplaatsing, salariëring en positieverandering van en waarneming van andere functies door personeel van de marechaussee of de politie, 1945-1946; 662-663; 2 pakken
    Numeriek geordend volgens oude orde op PI agendanummers.
    Deels toegankelijk met behulp van het kaartsysteem zoals beschreven in de inv.nrs. 664-670.
    - PI 0052-1478, 662
    - PI 1480-3818, 663
- MINISTERIE VAN JUSTITIE/AFDELING POLITIE, BUREAU RIJKSPOLITIE, (1942) 1946 (1948), 7
  - Persoonskaarten van officieren, onderofficieren, manschappen en arbeidscontractanten, 1942-1948; 664-670; 1 kaartsysteem
    Deels een toegang op de archiefbescheiden zoals beschreven in de inv.nrs. 662-663 (PI 0052 - PI 3818), de inv.nrs. 594-597 (de G-serie), de inv.nrs. 262-285 (-1. - -2.08.97), de inv. nr. 343, de inv.nrs. 658-661 (PII 1 - PII 871), de inv.nrs. 528-544 (1943 PIIIb 1 - PIIIb 1448 en P III2b 1 - PIII2b 1653),
    - A-B, 664
    - C-G, 665
    - H-J, 666
    - K-L, 667
    - M-Q, 668
    - R-S, 669
    - T-Z, 670
  - Mutatieopgaven betreffende personeel van de rijkspolitie, 1945-1946; 671; 1 omslag
    Numeriek geordend volgens oude orde op agendanummers: PI 582 en PI 583.